臺灣板橋地方法院刑事判決　　　　　　94年度訴字第1511號
公　訴　人　臺灣板橋地方法院檢察署檢察官
被　　　告　甲○○
上列被告因違反毒品危害防制條例案件，經檢察官提起公訴（94
年度毒偵字第 3078 號），本院於準備程序進行中，被告就被訴
事實為有罪之陳述，經告知被告簡式審判程序之旨，並聽取當事
人之意見後，合議庭裁定由受命法官獨任進行簡式審判程序，判
決如下：
    主  文
甲○○施用第一級毒品，累犯，處有期徒刑捌月。又施用第二級
毒品，累犯，處有期徒刑陸月，扣案第二級毒品安非他命（淨重
肆點肆公克）沒收銷燬之，盛裝上開毒品之包裝袋壹只沒收。應
執行有期徒刑壹年，扣案第二級毒品安非他命（淨重肆點肆公克
）沒收銷燬之；盛裝上開毒品之包裝袋壹只沒收。
    事  實
一、甲○○前因妨害自由案，經法院判處有期徒刑一年；又因施
    用第二級毒品安非他命案件，經觀察勒戒後，認有繼續施用
    毒品傾向，經臺灣臺北地方法院裁定令入戒治處所施以強制
    戒治一年，於九十年十月二十六日停止戒治處分出所，指揮
    書執畢日期為同年十二月二十二日，同時並由臺灣臺北地方
    法院檢察署檢察官以八十九年度毒偵字第三五一八號提起公
    訴，經臺灣臺北地方法院於九十年三月二十七日以九十年度
    簡字第八九八號判處有期徒刑四月確定，並與前開妨害自由
    案件定執行有期徒刑一年二月，於九十一年十月十七日因縮
    短刑期假釋出監，九十二年一月二十二日觀護結束，在有期
    徒刑所餘刑期內，未經撤銷假釋，餘刑以已執行論。詎甲○
    ○猶不知悔改，復於前揭強制戒治執行完畢釋放後五年內，
    基於施用第一級毒品海洛因之犯意，於九十四年四月二日六
    時三十五分許，經警採尿前二十六小時內某時，在不詳處所
    ，以將海洛因摻入香煙內點燃吸食之方式，施用第一級毒品
    海洛因；另基於施用第二級毒品安非他命之犯意，於九十四
    年三月三十日晚間某時許，在臺北縣中和市○○路之「香格
    里拉賓館」內，以將安非他命置於玻璃球內，吸食燒烤後所
    產生煙霧之方式，施用第二級毒品安非他命。嗣於九十四年
    四月二日五時五十分許，為警於臺北市中山區○○○路○段
    與新生北路二段口查獲，並扣得安非他命乙包（淨重四‧四
    公克）。
二、案經臺北市政府警察局中山分局報請臺灣臺北地方法院檢察
    署呈請臺灣高等法院檢察署令轉臺灣板橋地方法院檢察署檢
    察官偵查起訴。
    理  由
一、訊據被告甲○○對於施用海洛因及安非他命之事實坦承不諱
    ，惟供稱施用海洛因係經警查獲前二、三天。經查，被告為
    警查獲後所採集之尿液經送檢驗結果，呈嗎啡類及安非他命
    類陽性反應，有臺灣尖端先進生技醫藥股份有限公司九十四
    年四月十四日出具之濫用藥物檢驗報告在卷可稽，而按海洛
    因經注射或吸入人體後，約百分之八十於二十四小時內自尿
    中排出，一般而言，尿液中能否驗出嗎啡陽性反應與其投與
    量、投與途徑、採尿時間、個人體質及檢測方法之靈敏度有
    關，國外曾有文獻報導注射六毫克之海洛因鹽酸鹽，其代謝
    物嗎啡之平均可檢出時限約為二十六小時等情，業經行政院
    衛生署藥物食品檢驗局八十一年九月八日藥檢壹字第八一
    一四八八五號函述明此旨綦詳，且為本院職務上已知之事實
    。又被告為警查獲後迄警詢中經警採尿之時間，屬被告為警
    拘束自由之期間，在此時間內被告當不可能有施用毒品之機
    會，故被告既確於九十四年四月二日六時三十五分許接受採
    尿，其於採尿前回溯二十六小時內，並排除公權力拘束期間
    之某時點，應有施用第一級毒品海洛因之事實，洵無可疑。
    被告對於其上開施用海洛因之時間點應係記憶有誤所致。又
    被告對於施用海洛因一節，雖稱係在旁之友人以海洛因加入
    香菸內施用，伊吸到二手菸所致，查縱使被告所辯為真，惟
    被告既明知旁人在施用海洛因香菸，復未採取任何迴避措施
    ，猶長時間吸用該海洛因香菸所產生之煙霧，則與其自身施
    用海洛因無異，並不因該吸用方式不同而有所差異，爰此敘
    明。此外，上揭事實，並有安非他命一包（淨重四‧四公克
    ）扣案及臺北市政府警察局中山分局毒品初步鑑驗報告單附
    卷可按。再查，被告前因施用毒品案件，經觀察勒戒後，認
    有繼續施用毒品傾向，經臺灣臺北地方法院裁定令入戒治處
    所施以強制戒治一年，於九十年十月二十六日停止戒治處分
    出所，指揮書執畢日期為同年十二月二十二日等情，有臺灣
    高等法院被告前案紀錄表一份附卷足憑。從而，本件事證明
    確，被告於強制戒治執行完畢釋放後，五年內施用毒品海洛
    因及安非他命之犯行均堪以認定，應依法論罪科刑。
二、核被告所為，係犯毒品危害防制條例第十條第一項之施用第
    一級毒品海洛因罪及第十條第二項之施用第二級毒品安非他
    命罪，其施用毒品前後之持有毒品行為，應為施用之高度行
    為所吸收，不另論罪。而被告所犯施用第一級毒品罪及第二
    級毒品罪二罪間，犯意各別，行為互殊，應予分論併罰。末
    查，被告有如事實欄所載前科紀錄，有臺灣高等法院被告全
    國前案紀錄表在卷可稽，其於有期徒刑執行完畢後，五年內
    再犯有期徒刑以上之罪，為累犯，應依法加重其刑。爰審酌
    被告漠視法令之禁制，恣意濫用藥品，甚為可訾，兼衡其智
    識程度、犯罪動機、目的，及犯罪後坦承施用毒品犯行等一
    切情狀，分別量處如主文所示之刑，並定其應執行刑。
三、扣案第二級毒品安非他命（淨重四‧四公克），係查獲之毒
    品，應依毒品危害防制條例第十八條第一項前段之規定，沒
    收銷燬之。另包裝袋一只，係包裝上開毒品所用之物，爰依
    刑法第三十八條第一項第二款之規定宣告沒收，附此敘明。
據上論斷，應依刑事訴訟法第 273 條之 1 第 1 項、第 299 條
第 1 項前段，毒品危害防制條例第 10 條第 1 項、第 2項、第
 18 條第 1 項前段，刑法第 11 條前段、第 47 條、第51 條第
 5 款、第 38 條第 1 項第 2 款，判決如主文。
本案經檢察官陳鴻濤到庭執行職務。
中　　華　　民　　國    94    年    9     月    28    日
                  刑事第七庭法  官  李  君  豪
以上正本證明與原本無異。
如不服本判決，應於送達後 10 日內向本院提出上訴狀（須附繕
本）。
                            書記官  蕭  汝  芳
中　　華　　民　　國　　94　　年　　9 　　月　　28　　日
附錄本案論罪科刑法條全文：
毒品危害防制條例第10條
施用第一級毒品者，處六月以上五年以下有期徒刑。
施用第二級毒品者，處三年以下有期徒刑。
